臺灣桃園地方法院民事裁定
111年度司繼字第1831號
聲  請  人  廖年盛律師(即被繼承人陳源次之遺產管理人)

被  繼承人  陳源次(亡)


上列聲請人聲請酌定代管遺產之管理報酬費用事件，本院裁定如
下：
    主  文
聲請人管理被繼承人陳源次之遺產報酬合計為新臺幣柒萬元，由
被繼承人陳源次之遺產負擔。
聲請人管理被繼承人之遺產代墊費用合計為新臺幣參仟肆佰伍拾
參元，由被繼承人陳源次之遺產負擔。
聲請程序費用新臺幣壹仟元由被繼承人陳源次之遺產負擔。
    理  由
一、按「遺產管理人得請求報酬，其數額由親屬會議按其勞力及
    其與被繼承人之關係酌定之。」、「親屬會議不能召開或召
    開有困難時，依法應經親屬會議處理之事項，由有召集權人
    聲請法院處理之。」民法第1183條、第1132條第2 項前段分
    別定有明文。復按法院處理應經親屬會議處理之民法第1183
    條所定遺產管理人報酬之酌定，得調查遺產管理人所為遺產
    管理事務之繁簡及被繼承人之遺產收益狀況，此觀非訟事件
    法第167 條規定甚明。是就法院選任之遺產管理人之報酬，
    應按遺產管理人與被繼承人之關係、管理事務之繁簡、遺產
    狀況及其他情形斟酌定之。末按遺產管理人應作成管理財產
    目錄，並應經公證人公證，其費用由被繼承人之財產負擔之
    ，家事事件法第141 條準用同法第148 條規定。
二、本件聲請意旨略以：聲請人前經鈞院以109年度司繼字第288
    7號裁定選任為被繼承人陳源次之遺產管理人確定，茲因被
    繼承人之遺產，關於新北市○○區○○段000地號土地(權利範圍
    1/12)，業經其他共有人依土地法第34條之1規定出售，並將
    該買賣價金提存於法院，是關於被繼承人之遺產相關業務已
    將執行完畢，為此請求核定代管被繼承人遺產之管理報酬，
    及管理期間所墊付費用合計新臺幣（下同）4,453元(含本件
    聲請程序費用1,000元）等語。
三、經查，聲請人業經本院109年度司繼字第2887號裁定選任為
    被繼承人之遺產管理人，而被繼承人之遺產並經其他共有人
    變賣等節，除經本院調前揭109年度司繼字第2887號卷查屬
    無訛外，並有聲請人所提出之郵局存證信函影本、本院提存
    通知書影本等在卷可稽。茲本院審酌遺產管理人執行職務複
    雜之程度及擔任本件遺產管理人之時間長短等一切情狀，以
    及聲請人管理本件遺產事務之性質、內容及勞心勞力之付出
    ，暨聲請人擔任無人承認繼承遺產之遺產管理人，與財團法
    人法律扶助基金會（下稱法扶）律師同樣具有公益性質，依
    法扶酬金計付標準表，原則上每件訴訟案件約新臺幣（下同
    ）2至3萬元以及出庭次數、遺產價值，及尚有遺產待分配予
    債權人等一切情狀，認本件核予遺產管理人之報酬以7萬元
    為適當。又聲請人主張於代管遺產期間，因管理遺產而墊付
    費用合計3,453元乙節，業經聲請人提出各該單據正本及影
    本在案可稽，亦應予准許。綜上，聲請人上開報酬及墊付費
    用，均應予准許，並裁定如主文。另本件聲請費1,000元，
    已另於首揭主文第三項中諭知，併此敘明。
四、如不服本裁定應於送達後10日內向本院提出抗告狀，並應繳
    納抗告裁判費新臺幣1,000 元整。
中　　華　　民　　國　　111 　年　　8 　　月　　31　　日
                  家事法庭  司法事務官　王雯綺
以上正本係照原本作成。